Inventaris van de archieven van de Voorlopige Raad voor de Milieuhygiëne, 1974-1981, en de Centrale Raad voor de Milieuhygiëne, (1978) 1981-1993
Nationaal Archief, Den Haag
De Voorlopige Centrale Raad voor de Milieuhygiëne is ingesteld in 1974 en ontbonden in 1981. De Centrale Raad voor de Milieuhygiëne is ingesteld in 1981 en ontbonden in 1993. Gedurende die perioden is er door de secretariaten van de raden elk een archief gevormd.
De stukken waren rubrieksgewijs en chronologisch geordend. Elk stuk kreeg bij binnenkomst een nummer. Van deze archieven zijn inventarissen aanwezig.
Na ontbinding van de Raden zijn de archieven in 1993 overgedragen aan de Dienst Documentaire Informatie, Semi-Statisch Archief van het Ministerie van Volkshuisvesting, Ruimtelijke Ordening en Milieubeheer te Den Haag.
De verwerving van het archief
Overbrenging van een overheidsarchief
Inhoud en structuur van het archief
01.01.01
Inhoud
In de inventaris treft men twee archieven aan namelijk: het archief van de VCRMH en het archief van de CRMH. Zowel bij de VCRMH als de CRMH zijn enkele notulen van plenaire-, presidium- en stafvergaderingen niet aangetroffen. Dit geldt ook voor agenda's en vergaderstukken. Eveneens is dit het geval bij enkele commmissie-archieven.
Van enkele commissies zijn helemaal geen stukken aangetroffen. In het archief van de VCRMH betreft dit: de Commissie Economische Aangelegenheden, de Commissie Fibbe, de Commissie Fosfaten, de Commissie Milieu-effectrapportage II, de Commissie Milieugevaarlijke stoffen, de Commissie Spuitbussen, de Commissie Werkprogramma en de Commissie World Conservation Strategy. In het archief van de CRMH zijn dit: de vaste Commissie Afvalstoffen, de Commissie Economische vraagstukken, de Commissie Heffingenbesluit Brandstoffen Luchtverontreiniging, de Commissie Noordzee, de Commissie Nota Uitgangspunten, Doeleinden en Middelen van het Milieubeleid. Van de volgende werkgroepen werden evenmin stukken aangetroffen: de Werkgroep Arbeidsvoorwaarden, de Werkgroep Financiën, de Werkgroep Juridische Vormgeving Verzelfstandiging, de Werkgroep Rechtspositie en de Werkgroep Storten niet verwerkbaar afval. Evenmin is het tweede boek van de CLTM: "Het Milieu: denkbeelden voor de 21e eeuw", aangetroffen.
Selectie en vernietiging
De bewerking van het archief van de VCRMH had plaats gedurende de periode september 1993 - april 1994. De omvang van het archief bedroeg voor de bewerking ongeveer 6 meter en na de bewerking 0.7 meter, hetgeen neerkomt op een vernietigingspercentage van bijna 90%.
De bewerking van het archief van de CRMH had plaats gedurende de periode april 1994 - mei 1995. De omvang van het archief bedroeg voor de bewerking circa 26 meter en na de bewerking 3.3 meter, hetgeen neerkomt op een vernietigingspercentage van 85%.
Zowel van het archief van de VCRMH als het archief van de CRMH zijn vernietigd: de dubbele exemplaren, stukken welke niet in de vergadering zijn behandeld en bescheiden van eenvoudige aard, waaronder aanbiedingsbrieven en stukken ter kennisname. Deze stukken zijn vernietigd op basis van de Vernietigingslijst VROM, onderdeel Bedrijfsvoering vastgesteld bij Besluit van Minister van WVC 4 november 1993 nr. A93.934 gepubliceerd in de Staatscrt. 21 december 1993 nr.445).
Ordening van het archief
De oorspronkelijke ordening is vrijwel gehandhaafd. Maar na de bewerking zijn de bescheiden per archief als volgt ingedeeld in enerzijds stukken van algemene aard, omvattende jaarverslagen, notulen, agenda's en vergaderstukken van de Raad, Presidium en de Staf, anderzijds stukken betreffende bijzondere onderwerpen namelijk, de instelling, samenstelling en werkwijze van de Raad, de adviezen, alsmede de notulen, agenda's en vergaderstukken van de commissies en werkgroepen. Naar het onderwerp van de adviezen, uitgebracht door de Voorlopige en de Centrale Raad voor de Milieuhygiëne is met behulp van een alfabetische trefwoordenindex verwezen.
Aanwijzingen voor de gebruiker
Openbaarheidsbeperkingen
Volledig openbaar.
Materiële beperkingen
Aanvraaginstructie
Openbare archiefstukken kunnen online worden aangevraagd en gereserveerd. U kunt dit ook via de terminals in de studiezaal van het Nationaal Archief doen. Om te kunnen reserveren dient u de volgende stappen te volgen:
U maakt een profiel aan op www.gahetna.nl, en logt vervolgens in
Via de archiefinventaris (alleen de beschrijvingen met rode nummers) selecteert u het gewenste archiefstuk door op de knop 'Reserveren' te klikken
In het volgende scherm geeft u aan op welke dag u het archiefstuk wilt inzien
Indien u zich bevindt in de studiezaal en een tafelnummer heeft ontvangen kunt u dit nummer vermelden. Als u geen tafelnummer heeft kunt u tafelnummer 777 laten staan
Vervolgens bevestigt u uw reservering door deze te versturen.
Verwant materiaal
Beschikbaarheid van kopieën
Bijlagen
Index op de adviezen
De inventarisnummers 32-77 verwijzen naar de inventaris van de Voorlopige Centrale Raad voor de Milieuhygiëne.
De inventarisnummers 184-421 verwijzen naar de inventaris van de Centrale Raad voor de Milieuhygiëne.
Inventarisnummers
afvalstoffen 39 67 197 215 228 229 244 273 287 288 289 295 298 315 320 329 351 396 398 399 419
afvalverbranding 289 320
bestuur 37 201 230 322 323 324 325 352 375 378 395
bodembescherming 65 70 189 198 238 246 253 290 296 311 326 345 347 353 354 355 365 377 384 385 386 399 407
chemische stoffen 44 49 51 52 66 68 188 216 224 227 233 239 247 264 278 284 287 298 301 316 319 325 332 339 360 364 374 391 392 400 413
ecologie 77 286 303 366 380 409 417
economie en milieu 32 185 401
energie 33 34 71 186 291 402 403
financiële maatregelen 64 193 237 272 298 330 333 343 349 381 382 389 414.
geluidhinder 38 59 61 69 72 75 190 191 194 195 196 203 204 205 206 207 209 211 217 218 225 231 240 255 258 261 262 275 276 293 309 324 334
gevaarlijke stoffen 54 192 200 260 269 295 300 301 305 310 313 317 321 326 367 372 392
Hinderwet 41 53 56 187 235 249 278 279 299 319
inspraak 35
internationaal 356 367 400 405 423 424
LPG 68 233
luchtvaart 390
luchtverontreiniging 69 193 208 212 214 219 223 232 243 252 257 267 358 370 404 408.
milieubeleid (planning, rapportage) 220 242 248 256 280 307 338 350 361 368 397 409 426
milieu-effectrapportage 42 63 76 199 234 265 371 383 406
milieuhygiëne algemeen 46 48 241 245 250 263 272 298 302 337 393
milieuonderwijs 306
milieuvriendelijke produktie 226 379
natuurbescherming 312 340
normen 47 62 281 341 360 384
onderzoek (advisering) 43 50 410 416
ozon 408
recht 420 422
rioleringen 292 339 363
ruimtelijke ordening 45 230 282 308 318 373 412
sanering bedrijven 56 213 283
scheepvaart 376
stadsvernieuwing 58
stralingsgevaar 291 362 388
veiligheid 55 184 266 411
verkeer en vervoer 202 342
vermesting 198 235 271 279 314 336 359 415 425
verzuring 36 198 236 285 304 344
voedingsmiddelenbescherming 210 369
waterverontreiniging 40 49 57 60 221 222 237 238 251 259 268 274 277 289 292 316 325 345 346 347 348 357 384 394 418 421
woonmilieu 270 292 328 404
zwaveldioxide 224 243
Overzicht van geraadpleegde bronnen
Staatsalmanakken 1974-1993.
Staatsbladen 1980-1993.
Lijst van gebruikte afkortingen
BaCa
Besluit aanwijzing Chemische afvalstoffen
CUWVO
Commissie Uitvoering Wet Verontreiniging Oppervlaktewateren
IBS
Interimwet Bodemsanering
LCCA
Landelijke Coördinatie Commissie Afvalbeleid
LPG
Liquified Petroleum Gas
PIA
Project Integratie Afvalstoffen
PRIAF
Prioriteitstellling Afvalstoffen
UGILEC
verzamelnaam voor chloormethylbenzeen
UNEP
United Nations Environmental Program
WABM
Wet Algemene Bepalingen Milieuhygiëne
WIR
Wet Investeringsrekening
WVO
Wet Verontreiniging Oppervlaktewateren
Beschrijving van de series en archiefbestanddelen
- INVENTARIS VOORLOPIGE CENTRALE RAAD VOOR DE MILIEUHYGIENE, I.
  - Stukken van algemene aard, A.
    - Jaarverslagen., 1974-1977; 1-2
      - 1974-1975, 1
      - 1976-1977, 2
    - Publicaties "Milieu van jaar tot jaar", bevattende overzichten van de toestand van het milieu in Nederland en de jaarverslagen over 1978-1980., 1979-1981; 3-5
      - Milieu van jaar tot jaar 1978. 1979, 3
      - Milieu van jaar tot jaar 1979. 1980, 4
      - Milieu van jaar tot jaar 1980. 1981, 5
    - Notulen van de Raad., 1974-1981; 6-13
      Incompleet.
      - 1974, 6
      - 1975, 7
      - 1976, 8
      - 1977, 9
      - 1978, 10
      - 1979, 11
      - 1980, 12
      - 1981, 13
    - Agenda's en vergaderstukken van de Raad., 1974-1981; 14-15
      - 1974-1977, 14
      - 1978-1981, 15
    - Notulen van het Presidium., 1974-1981; 16-21
      - 1974-1975, 16
      - 1976, 17
      - 1977, 18
      - 1978, 19
      - 1979, 20
      - 1980-1981, 21
    - Agenda's en vergaderstukken van het Presidium., 1974-1981; 22-23
      - 1974-1977, 22
      - 1978-1981, 23
    - Notulen van het Stafoverleg., 1980-1981; 24
    - Notulen van het periodiek overleg met de Minister van Volksgezondheid en Milieuhygiëne over de werkzaamheden van de Raad., 1974-1981; 25
  - Stukken betreffende bijzondere onderwerpen, B.
    - Organisatie
      - Stukken betreffende de instelling, samenstelling en werkwijze van de Raad, Commissies en Werkgroepen., 1974-1979; 26
      - Verslagen van studiedagen, welke door de Raad zijn georganiseerd, met bijlagen., 1976-1979; 27-31
        - Studiedag over "Milieuhygiënische normen" in het Jaarbeurscongrescentrum te Utrecht. 1976, 27
        - Studiedag inzake de "Overeenkomsten tussen de milieutaak van de Raad en en die van het Hoogheemraadschap" in het Hoogheemraadschap van Rijnland te Leiden. 1977, 28
        - Studiedag inzake het "Milieubeleid en de lagere overheden" in het Jaarbeurscongrescentrum te Utrecht. 1977, 29
        - Studiedag inzake "Milieuvoorlichting en -educatie" in het Jaarbeurscongrescentrum te Utrecht. 1978, 30
        - Studiedag inzake de "Milieugevaarlijke stoffen" in het Congresgebouw te Den Haag. 1979, 31
    - Adviezen
      - Adviezen, uitgebracht aan de Minister, omtrent te treffen maatregelen op het gebied van de milieuhygiëne, met bijlagen., 1974-1980; 32-74
        - Milieufacet in tweede fase van de Wet investeringsrekening (WIR). 1974-1979, 32
        - Structuurschema electriciteitsvoorziening. 1975, 33
        - Energienota. 1975, 34
        - Rapport van de Werkgroep Inspraak en Beroep Milieuhygiëne. 1975, 35
        - Nota intensieve veehouderij. 1975, 36
        - Concept-wetsontwerp reorganisatie binnenlands bestuur. 1975, 37
        - Wetsontwerp geluidshinder. 1975-1976, 38
        - Ontwerp-Afvalstoffenwet. 1975-1979, 39
        - Ontwerp-Grondwaterwet. 1976, 40
        - Wijziging Hinderbesluit. 1976, 41
        - Milieu-effectrapportering. 1976, 42
        - Discussienota sectorraden van de Studiegroep Sectorradenstelsel, ingesteld door de Minister van Wetenschapsbeleid. 1976, 43
        - Stoffen- en Processenbesluit. 1976, 44
        - Ontwerp-Landinrichtingswet. 1976-1980, 45
        - Wetsontwerp algemene bepalingen milieuhygiëne. 1977, 46
        - Nota milieuhygiënische normen 1976. 1977, 47
        - Uitgangspunten Nationaal Plan Gedragsverbetering, Voorlichting en Onderwijs (G.V.O.). 1977, 48
        - Fosfaten in oppervlaktewater. 1977-1978, 49
        - Wetsontwerp tot instelling en samenstelling van de Centrale Raad voor de Milieuhygiëne. 1977-1978, 50
        - Uitvoering van de Wet chemische afvalstoffen. 1978, 51
        - Ontwerp-besluit chloorfluorkoolwaterstoffen in spuitbussen. 1978, 52
        - Gedeeltelijke wijziging van de Hinderwet. 1978, 53
        - Milieugevaarlijke stoffen. 1978-1980, 54
        - Aanwijzing van de inrichtingen of delen daarvan waarvoor de verplichting zal gelden tot aanwezigheid van een veiligheidsrapport. 1979, 55
        - Nota sanering van milieuhinderlijke bedrijven in de woonomgeving. 1979, 56
        - Normstelling voor het waterbeheer op ecologische grondslag. 1979, 57
        - Gewijzigd wetsontwerp op de stadsvernieuwing. 1979, 58
        - Indicatief meerjarenprogramma geluid 1980-1984. 1979-1980, 59
        - Indicatief meerjarenprogramma water 1980-1984. 1979-1980, 60
        - Circulaire industrielawaai. 1979-1980, 61
        - Notitie intentieprogramma ter onderbouwing van milieuhygiënische normen 1979. 1979-1980, 62
        - Regeringsstandpunt milieu-effectrapportage. 1979-1980, 63
        - Nota milieuheffingen. 1979-1980, 64
        - Ontgrondingen. 1979-1980, 65
        - SO2 beleidskaderplan. 1979-1980, 66
        - Ontwerp-richtlijn autowrakken. 1980, 67
        - Wetsontwerp houdende aanvullende regels inzake LPG. 1980, 68
        - Voorontwerp Algemene Maatregel van Bestuur ex artikel 25, tweede lid van de Luchtvaartwet. 1980, 69
        - Wetsontwerp bodembescherming. 1980, 70
        - Nota energiebeleid deel 2: kolen. 1980, 71
        - Ontwerp Algemene Maatregel van Bestuur ex artikel 2 van de Wet geluidhinder. 1980-1981, 72
        - Indicatief meerjarenprogramma geluid 1981-1985. 1980-1981, 73
        - Circulaire stiltegebieden. 1980-1981, 74
      - Ontwerp Algemene Maatregel van Bestuur ex artikel 16 van de Wet geluidhinder., 1981; 75
      - Voorstel richtlijn Raad van de Europese Gemeenschappen betreffende milieu-effectbeoordeling., 1981; 76
      - World Conservation Strategy (Strategie voor het behoud en beheer van de levende hulpbronnen van onze aarde als voorwaarden voor een blijvende ontwikkeling)., 1981; 77
    - Commisies en begeleidingsgroep van de Voorlopige Centrale Raad voor de Milieuhygiëne
      - Notulen van de Commissie Milieu-effectrapportering., 1975; 78
      - Notulen en vergaderstukken van de Commissie Noordzee-eiland., 1977-1978; 79
      - Notulen en agenda's van de Vaste Commissie Afvalstoffen., 1977-1980; 80
      - Notulen en agenda's van de Commissie Hinderwet., 1977-1981; 81
      - Notulen van de Commissie Jaarverslag., 1978; 82
      - Notulen en agenda's van de Commissie Werkterrein., 1978; 83
      - Notulen van de Commissie Wet Investeringsrekening., 1978; 84
      - Notulen van de Begeleidingsgroep Studiedag 1978 inzake "Milieuvoorlichting en educatie" te Utrecht., 85
      - Notulen en agenda's van de Commissie Normen., 1979-1980; 86
      - Notulen en agenda's van de Commissie Waterkwaliteit., 1979-1980; 87
      - Notulen en agenda's van de Commissie Landinrichting., 1980; 88
      - Notulen en agenda's van de Commissie Bodem., 1980-1981; 89
      - Notulen en agenda's van de Commissie Energie., 1980-1981; 90
      - Notulen, agenda's en vergaderstukken van de Commissie Externe Veiligheid., 1980-1981; 91
      - Notulen, agenda's en vergaderstukken van de Commissie Geluidshinder., 1980-1981; 92
      - Notulen en agenda's van de Commissie Jaaroverzicht., 1980-1981; 93
- INVENTARIS CENTRALE RAAD VOOR DE MILIEUHYGIËNE, II.
  - Stukken van algemene aard, A.
    - Publicaties "Milieu van jaar tot jaar", bevattende overzichten van de toestand van het milieu in Nederland en de jaarverslagen over de jaren 1981-1984., 1982-1985; 94-97
      - Milieu van jaar tot jaar 1981. 1982, 94
      - Milieu van jaar tot jaar 1982. 1983, 95
      - Milieu van jaar tot jaar 1983. 1984, 96
      - Milieu van jaar tot jaar 1984. 1985, 97
    - Jaarverslagen 1985-1992., 1986-1993; 98-105
      - 1985, 98
      - 1986, 99
      - 1987, 100
      - 1988, 101
      - 1989, 102
      - 1990, 103
      - 1991, 104
      - 1992, 105
    - Publicaties "Milieu van jaar tot jaar" bevattende overzichten van de toestand van het milieu Nederland over de jaren 1985-1992., 1986-1992; 106-112
      - Milieu van jaar tot jaar 1985. 1986, 106
      - Milieu van jaar tot jaar 1986. 1987, 107
      - Milieu van jaar tot jaar 1987. 1988, 108
      - Milieu van jaar tot jaar 1988. 1989, 109
      - Milieu van jaar tot jaar 1989. 1990, 110
      - Milieu van jaar tot jaar 1990. 1991, 111
      - Milieu van jaar tot jaar 1991-1992. 1992, 112
    - Notulen van de Raad., 1981-1993; 113-125
      - 1981, 113
      - 1982, 114
      - 1983, 115
      - 1984, 116
      - 1985, 117
      - 1986, 118
      - 1987, 119
      - 1988, 120
      - 1989, 121
      - 1990, 122
      - 1991, 123
      - 1992, 124
      - 1993, 125
    - Agenda's en vergaderstukken van de Raad., 1981-1993; 126-127
      - 1981-1986, 126
      - 1987-1993, 127
    - Notulen van het Presidium., 1981-1993; 128-139
      - 1981, 128
      - 1982, 129
      - 1983, 130
      - 1984, 131
      - 1985, 132
      - 1986, 133
      - 1987, 134
      - 1988, 135
      - 1989, 136
      - 1990, 137
      - 1991, 138
      - 1992-1993, 139
    - Agenda's en vergaderstukken van het Presidium., 1981-1993; 140-147
      - 1981-1983, 140
      - 1984-1986, 141
      - 1987, 142
      - 1988, 143
      - 1989, 144
      - 1990, 145
      - 1991, 146
      - 1992-1993, 147
    - Notulen van het Stafoverleg., 1981-1992; 148-154
      - 1981-1984, 148
      - 1985-1986, 149
      - 1987, 150
      - 1988, 151
      - 1989, 152
      - 1990, 153
      - 1991-1992, 154
    - Agenda's en vergaderstukken van het Stafoverleg., 1985-1992; 155-157
      - 1985-1986, 155
      - 1987-1988, 156
      - 1989-1992, 157
    - Notulen van het periodiek overleg met de Minister van Volkshuisvesting, Ruimtelijke Ordening en Milieubeheer over de werkzaamheden van de raad., 1981-1984; 158
  - Stukken betreffende bijzondere onderwerpen, B.
    - Organisatie
      - Stukken betreffende de instelling, samenstelling en werkwijze van de Raad, Commissies en Werkgroepen., 1981-1993; 159
      - Notulen van besprekingen over de verzelfstandiging van het secretariaat van de CRMH., 1987-1990; 160-167
        - Secretariaat en de Projectgroep Afslanking. 1987, 160
        - Enkele leden van de raad over het onderzoek naar de afslanking en verzelfstandiging van de raad. 1987, 161
        - Presidium, de Minister en een delegatie van het Directoraat-Generaal voor de Milieuhygiëne (DGMH). 1987-1990, 162
        - Werkgroep Financiën. 1987, 163
        - Werkgroep Juridische Vormgeving Verzelfstandiging. 1987, 164
        - Werkgroep Rechtspositie. 1987, 165
        - Werkgroep Arbeidsvoorwaarden. 1990, 166
        - Arbeidsvoorwaardenreglement voor de Stichting Centrale Raad voor de Milieuhygiëne. 1990, 167
      - Notulen en agenda's van het overleg tussen de voorzitter van de Raad en de voorzitters en secretarissen van de Commissies betreffende de evaluatie van het functioneren van de raad., 1988-1990; 168
      - Verslagen van Studiedagen en Congressen, welke door de Raad zijn georganiseerd, met bijlagen., 1982-1993; 169-183
        - Studiedag inzake "Milieu, economie en werkgelegenheid" in Cultureel centrum de Flint te Amersfoort. 1982, 169
        - Studiedag inzake "Milieuhygiëne en Ruimtelijke Ordening" op de Katholieke Universiteit te Nijmegen. 1983, 170
        - Studiedag "Milieu kent grenzen" in de Ridderzaal te Den Haag. 1984, 171
        - Studiedag inzake "Handhaving Milieubeleid" in Diligentia te Den Haag. 1985, 172
        - Themadag, georganiseerd door de Themagroep Zure Regen van de Commissie Onderzoek Luchtverontreiniging in samenwerking met de Commissie Zure Regen van de CRMH, inzake "Bodemverzuring". 1985, 173
        - Studiedag inzake "Landbouw en Milieu" in Musis Sacrum te Arnhem. 1986, 174
        - Studiedag inzake "Duurzaam gebruik van natuurlijke bestaansbronnen" in Musis Sacrum te Arnhem. 1987, 175
        - Studiemiddag inzake "Europa 1992 en het milieu" in het SER-gebouw te Den Haag. 1988, 176
        - Studiedag over "Het milieu: besturen op afstand" in de Vereniging te Nijmegen. 1988, 177
        - Workshop inzake "De toekomst van het milieuconvent" ter voorbereiding van het advies over Milieuconvenanten in het Zalencentrum van het Centraal Station te Den Haag. 1988, 178
        - Studiedag inzake "Europa 1992: naar een ecologische gemeenschap" in 't Spant te Bussum. 1989, 179
        - Studiedag inzake "Gebiedsgericht beleid" in de Reehorst te Ede. 1990, 180
        - Studiedag over "Nederland en het milieu in Centraal- en Oost-Europa" in het Provinciehuis te 's-Hertogenbosch. 1992, 181
        - Congres "Developing Environmental Policy in an open Society" te Riga. 1993, 182
        - Studieochtend inzake het "Milieubeleid en een veranderende overheid" ter gelegenheid van de overgang van de Centrale Raad voor de Milieuhygiëne naar de Raad voor het Milieubeheer in de vergaderzaal van de Eerste Kamer der Staten Generaal. 1993, 183
    - Adviezen
      - Adviezen, uitgebracht aan de Minister, omtrent te treffen maatregelen op het gebied van de milieuhygiëne, met bijlagen, (1978) 1981-1993; 184-421
        - Externe veiligheid. 1978-1983, 184
        - Nota kosten en macro-economische gevolgen van het milieubeleid. 1980-1981, 185
        - Nota energiebeleid deel 3: brandstofinzetcentrales. 1980-1982, 186
        - Aanbevelingen in het rapport "De handhaving van de Hinderwet". 1980-1982, 187
        - Kwaliteitsnormen voor de buitenlucht voor stikstofdioxiden. 1980-1982, 188
        - Ontwerp van een Interimwet inzake bodemsanering. 1981, 189
        - Ontwerp Algemene Maatregel van Bestuur artikelen 82 - 86 Wet geluidhinder. 1981, 190
        - Ontwerp-Besluit geluidwering gebouwen. 1981, 191
        - Voorontwerp van een Wet inzake het vervoer van gevaarlijke stoffen. 1981, 192
        - Heffingenbesluit brandstoffen luchtverontreiniging. 1981, 193
        - Ontwerp-Besluit recreatie-inrichtingen geluidhinder. 1981, 194
        - Circulaire spoorweglawaai. 1981, 195
        - Indicatief meerjarenprogramma geluid 1982-1986. 1981-1982, 196
        - Ontwerp-Inrichtingenbesluit Afvalstoffenwet. 1981-1982, 197
        - Voorontwerp voor een nieuwe Meststoffenwet. 1981-1982, 198
        - Wetsontwerp milieu-effectrapportage. 1981-1982, 199
        - Wetsontwerp milieugevaarlijke stoffen. 1981-1982, 200
        - Voorlopig regeringstandpunt over complementair bestuur. 1981-1983, 201
        - Stedelijk verkeer en vervoer. 1981-1984, 202
        - Voorontwerp Algemene Maatregel van Bestuur ex artikel 108 Wet geluidhinder. 1982, 203
        - Circulaire bouwlawaai. 1982, 204
        - Wijziging Heffingbesluit geluidhinder wegverkeer 1981-1982. 1982, 205
        - Heffing industrielawaai. 1982, 206
        - Ontwerp-besluit grenswaarden binnen zones rond industrieterreinen. 1982, 207
        - Wetsontwerp tot wijziging van de Wet inzake de luchtverontreiniging. 1982, 208
        - Circulaire schietlawaai. 1982, 209
        - Wetsontwerp tot wijziging van de warenwet. 1982, 210
        - Heffingenbesluit categorie A-inrichtingen Wet geluidhinder 1984. 1982-1983, 211
        - Circulaire kolengestookte installaties. 1982-1983, 212
        - Bijdrageregeling sanering van milieuhinderlijke bedrijven. 1982-1983, 213
        - Indicatief meerjarenprogramma lucht 1981-1985. 1982-1983, 214
        - Ontwerp Algemene Maatregel van Bestuur ex artikel 26 Afstoffenwet inzake plannen voor de verwijdering van zuiveringsslib. 1982-1983, 215
        - Uitvoering van de Wet chemische afvalstoffen. 1983, 216
        - Voorontwerpen Algemene Maatregel van Bestuur ex artikel 2 Wet geluidhinder m.b.t. sloophamers, stroomaggregaten en motorcompressoren. 1983, 217
        - Indicatief meerjarenprogramma geluid 1983-1987. 1983, 218
        - Indicatief meerjarenprogramma lucht 1984-1988. 1983, 219
        - Plan integratie milieubeleid. 1983, 220
        - Noordzee. 1983, 221
        - Nota waterhuishouding. 1983, 222
        - Concept-wetsontwerp tot wijziging van de Wet Algemene Bepalingen Milieuhygiëne, de Hinderwet en de Wet inzake de luchtverontreiniging. 1983, 223
        - Ontwerp-Besluit tot wijziging van het Besluit zwavelgehalte in brandstoffen. 1983, 224
        - Indicatief meerjarenprogramma geluid 1984-1988. 1983-1984, 225
        - Derde deel van het milieuproduktieplan. 1983-1984, 226
        - Nota systeem van criteria voor aanwijzing van stoffen uit de zwarte lijst. 1983-1984, 227
        - Concept van de richtlijn afvalverbrandingsinrichtingen voor huishoudelijke afvalstoffen c.a. 1984, 228
        - Ontwerp-Besluiten vergunningstelsel Afvalstoffenwet. 1984, 229